最高法院刑事裁定　　　　　　　　　　　　　　　　　八十七年度台抗字第七六號
　　抗　告　人　甲○○
右抗告人因業務過失致人於死案件，不服台灣高等法院中華民國八十六年十二月十六
日駁回聲請再審之裁定（八十六年度交聲再字第三十三號），提起抗告，本院裁定如
左：
    主  文
抗告駁回。
    理  由
按刑事訴訟法第四百二十條第六款規定所稱發見確實之新證據，係指該項證據於事實
審法院判決前已經存在，為法院當事人所不知，不及調查斟酌，至其後始行發見；且
就該證據本身形式上觀察，毋庸經調查程序，顯然可認為足以動搖原有罪確定判決，
而為受判決人無罪、免訴、免刑或輕於原判決所認罪名之判決而言。本件抗告人甲○
○因業務過失致人於死案件，對於原審法院八十三年度交上訴字第二七八號刑事確定
判決，向原法院聲請再審意旨略稱：本件車禍發生地點，係在台北市士林區○○○街
堤外便道，係社子堤防之護坦，屬堤防結構物之一部分，專供防災搶險之通路，目前
兼供市○○○○○道，非屬都市○○○道路，有台北市政府工務局養護工程處八十三
年九月十四日北市工養水字第三二九一一號函影本一份在卷可按。此項新證據為抗告
人於本件判決確定後發見，為此依（修正前）刑事訴訟法第四百二十條第一項第六款
規定聲請再審云云。查原確定判決理由明：堤防外道路係屬堤防護坦，用來保護基
腳及兼供救災搶險使用，不得任意停放車輛，有台北市政府工務局養護工程處八十四
年三月一日北市工養水字第○五九二二號函附卷可稽。抗告人竟將其所有原供營業
使用，嗣已報廢之營業大貨車擅自停放在前開堤防外道路旁，自有未當。並經送請台
北市車輛行車事故鑑定委員會鑑定，暨台北市政府交通局覆議結果，亦均認抗告人將
報廢之營業大貨車任意放置於堤防外道路，有違反道路交通安全規則第一百四十條第
一款規定，復有該委員會八十三年四月六日北鑑審字第○八三三號函送鑑定意見書、
及該局八十三年十二月二十二日北市交鑑意字第四二九二號覆議意見書各一份附卷足
憑。則本件肇致被害人傷亡之原因，自屬抗告人擅自停放報廢車輛有以致之；被害人
之行駛機車於該路段，縱或亦屬欠合，容亦同屬肇事原因之一，但於抗告人應成立罪
責，仍無生影響。是抗告人提出台北市政府工務局養護工程處八十三年九月十四日北
市工養水字第三二九一一號函，主張為法院及抗告人所不知，不及調查斟酌，而以發
見新證據為由聲請再審，從形式上觀察，亦不足以動搖原確定判決。原裁定雖未說明
及此，逕以該堤防步道雖非都市○○○道路，惟並無禁止機車及行人之通行，抗告人
在該堤防置放廢棄車輛，自應注意避免人車往來發生碰撞之危險，抗告人未於車輛前
後設置燈光警告標誌，致蔡志偉、朱志文共乘機車撞及該廢棄車致死，原確定判決認
抗告人有過失，判處罪刑，核無不當，其再審之聲請為無理由之語為論據，而駁回抗
告人再審之聲請。理由說明容稍有欠洽，但不影響裁判本旨，仍應予維持。抗告意旨
憑己見漫加指摘原裁定為不當，非有理由，應予駁回。
據上論結，應依刑事訴訟法第四百十二條，裁定如主文。
中      華      民      國    八十七    年      三      月      五      日
                              最高法院刑事第八庭
                                  審判長法官  紀  俊  乾
                                        法官  楊  商  江
                                        法官  黃  正  興
                                        法官  陳  正  庸
                                        法官  陳  世  雄
      右正本證明與原本無異
                                              書  記  官
中      華      民      國    八十七    年      三      月      十      日
